臺灣高等法院交通事件裁定　　　　　　100年度交抗字第104號
抗　告　人
即受處分人　張哲仲
上列抗告人因違反道路交通管理處罰條例案件，不服臺灣士林地
方法院，中華民國99年12月8 日裁定（99年度交聲字第1171號）
，提起抗告，本院裁定如下：
    主    文
抗告駁回。
    理    由
一、按汽車駕駛人拒絕接受酒精濃度超過規定標準測試之檢定者
    ，處新臺幣（下同）6 萬元罰鍰，並當場移置保管該汽車及
    吊銷該駕駛執照，且3 年內不得考領駕駛執照，道路交通管
    理處罰條例第35條第4 項前段、第67條第2 項分別定有明文
    。
二、原審裁定以：抗告人即受處分人張哲仲於民國99年10月3 日
    凌晨4 時30分許，駕駛車牌號碼7727－KF號自用一般小客車
    ，行經臺北市大安區○○○路○ 段342 號周邊，為警當場攔
    車稽查，以其有「酒後駕車拒絕接受酒精濃度測試」違規行
    為，依道路交通管理處罰條例第35條第4 項規定，製單舉發
    ，經受處分人違規當時同行之女性友人收受後轉交受處分人
    以為送達，嗣受處分人於應到案日期前到案陳述意見，經原
    處分機關函請舉發機關調查結果，仍認受處分人有上開違規
    ，爰依道路交通管理處罰條例第35條第4 項及第67條第2 項
    規定，裁處罰鍰6 萬元及吊銷駕駛執照，暨3 年內不得考領
    駕駛執照。受處分人雖否認上情，辯稱：僅食用龍蝦血料理
    ，並無飲酒，且未駕駛汽車，亦未拒絕酒精測試，內政部警
    政署「取締酒後駕車程序」並未規定酒測過程超過15分鐘，
    可視為拒絕酒精測試而開罰，且本案案發地點為復興南路1
    段340 巷內，本件通知單及裁決書記載為復興南路1 段342
    號及復興南路1 段，與事實不符云云。但查：
（一）證人即舉發警員莊懿斌證稱舉發當天，巡邏網在復興南路
      1 段340 巷口正在攔檢另一臺車輛，見受處分人所開自小
      客車約距其等10公尺處停在路中，靠近雙黃線處，受處分
      人下車，因行為怪異，追上去查明，發覺受處分人身上有
      酒氣，遂請受處分人配合實施酒精濃度測試，惟受處分人
      不承認有飲酒，又受處分人車輛原停在復興南路1 段340
      巷臨10號巷口，車輛發動有開燈，注意該車行徑離其等10
      公尺處停放，確定係受處分人所駕駛等情，受處分人亦不
      否認於員警攔查當時係坐在駕駛座上，車輛原停在路旁，
      嗣停在員警攔檢處，經原審當庭勘驗臺北市政府警察局大
      安分局99年11月15日北市警安分交字第09934042300 號函
      檢送受處分人拒絕酒測之蒐證光碟，受處分人所駕駛前開
      車輛確實停放於前開地點道路中間，緊鄰雙黃線。
（二）原審勘驗錄影光碟並作成勘驗筆錄，可知舉發警員自錄影
      開始至受處分人於第四個檔案畫面時間17分26秒倒在地上
      時為止總計錄影時間長達38分31秒（不含員警為制止受處
      分人行為而中斷之時間），警員於過程中一再要求受處分
      人及其女性友人出示證件以供查驗，將車輛熄火，及配合
      進行酒測，並告以若不配合進行酒測，將依法就其拒絕酒
      測之違規行為告發，受處分人雖口頭表示願意配合，然始
      終未曾提出，受處分人女性友人甚至向警員稱受處分人姓
      「陳」，而警員稱呼受處分人「陳先生」時，受處分人亦
      未糾正，甚至稱「你有何證據證明我是張哲仲」，受處分
      人於警員攔查始一方面要求同行女性友人找其他友人到場
      ，一方面跟警員表示可否商量一下，並於警員堅持其應提
      出證件、熄火、配合酒測時，或以欲嘔吐或上廁所等詞拖
      延，又或躺在地上要求警員找119 驗傷，甚至將警員誤認
      為醫生，忽而雙手放在頭後在車旁走來走去，重複開關門
      之動作，甚至開啟引擎蓋表示欲找尋證件，另受處分人與
      其友人雖曾先後表示要配合找尋證件、進行酒測，然受處
      分人或躺在地上，或坐在地上，或對著鏡頭大聲喊叫，其
      女性友人或摀住受處分人嘴巴，禁止其講話，二人一搭一
      唱，始終未曾真正表明自己身分，配合出示證件或有何配
      合進行酒測之行為。
（三）受處分人救護紀錄表CGS欄記載並無受處分人所稱之「7」
      之數字，於「病患主訴」一欄雖有勾選「暈厥」、「發燒
      」、「肢體無力」，惟受處分人於蹲下倒地前長達38分31
      秒之時間（不含警員為制止受處分人行為而中斷之時間）
      ，一方面迴避警員查核身分，一方面又要求警員「可否商
      量一下」，並要求同行友人招來其他友人，過程中或表示
      要配合警員相關要求，或對著鏡頭大聲指責喊叫，若受處
      分人僅係身體不適，並無飲酒，亦無不配合進行酒測之意
      ，何以不告知真正身分，反於警員查出真正身分時爭執「
      你有何證據證明我是張哲仲」，又何需拜託員警商量一下
      ，且如僅身體不適，並無飲酒，何以在表示欲找尋證件時
      有重複開啟、關閉車門之動作，甚至打開引擎蓋找尋證件
      ，並一度將警員誤認為醫生，受處分人如係身體不適，何
      以同行女性友人一直摀住受處分人嘴巴不讓其講話，並將
      其壓制在地上，於受處分人口頭稱要配合酒測時又一再制
      止？再依原審向受處分人送醫之臺北市立聯合醫院仁愛院
      區（下稱臺北市立醫院）函詢結果，受處分人於住院期間
      接受酒精濃度檢查，其血液濃度為200mg/dl，而當日5 時
      50分受處分人經家屬帶往國泰醫院而離院，依國泰醫院病
      歷資料記載，受處分人血液濃度降為135mg/dl，況受處分
      人於警員攔查過程中及原審調查中亦坦承有食用海鮮料理
      數碗，裡面應該有酒，有飲用龍蝦血，縱於前開救護紀錄
      表上有前開「病患主訴」之各項記載，然依原審前開勘驗
      筆錄內容，受處分人各項行為舉止及言行，在長達38分31
      秒時間內（不含員警為制止受處分人行為而中斷之時間）
      ，並非無法抗拒之生理情狀而無法進行酒測。證人莊懿斌
      就其有以強制力制服受處分人乙節並不否認，惟主張係因
      受處分人雙手揮舞，有欲離開現場之跡象，為免受處分人
      離去，始將其制伏在地上，但其只壓住受處分人右手，受
      處分人女性友人壓住受處分人身體，並非證人莊懿斌使用
      擒拿術將其制伏使其體力不支，況受處分人遭員警制伏乃
      係攔查後段程序，受處分人並非遭證人莊懿斌以擒拿術制
      伏致體力透支。
（四）受處分人雖未以積極言語意思表示拒絕測試，然依受處分
      人於第二個錄影檔案中曾面對鏡頭站立說「我很配合警察
      先生的詢問，酒測駕駛什麼的，我很配合。因為我吃了海
      鮮身體不舒服，我怕影響酒測的結果」，另於第三個錄影
      檔案中亦曾對其同行友人說「我拜託你退後好不好。你不
      要干擾我酒測，萬一測出來不準怎麼辦啦，帶有情緒的因
      素測出來不準怎麼辦啦」等語，顯見受處分人對於其於配
      合實施酒測後之結果，有某種程度上的擔心，遂以嘔吐、
      找證件、上洗手間等理由，消極迴避，益徵受處分人係以
      口說身不動之消極、虛應、不配合之態度以對，致前開測
      試無法正常實施。依交通部90年8 月14日（90）交路字第
      048748號函及內政部警政署90年8 月23日（90）警署交字
      第175739號函明示於酒精濃度測試時，以警方告知駕駛人
      酒精濃度測試標準及流程後，駕駛人如積極或消極拒絕測
      試，即可判定其拒絕接受酒精濃度測試，及內政部警政署
      「取締酒後駕車作業程序」之作業內容（四）記載「經值
      勤人員勸導並告知拒測之處罰規定後，如受處分人仍拒絕
      接受檢測，即依道路交通管理處罰條例第35條第4 項規定
      製單舉發（錄音或錄影）」乙節，均為相同之解釋，而從
      原審勘驗筆錄內容可知，警員不僅一次要求受處分人配合
      相關程序，並一再給予受處分人配合機會，不斷告以拒絕
      酒測之法律上效果，時間已達38分31秒，尚不含警員為制
      止受處分人行為而中斷之時間，堪認受處分人於客觀上確
      有拒絕酒測之行為，足認其主觀上亦有此意，縱上開作業
      程序並無15分鐘之規定，不影響此部分認定。
（五）依前開（一）之論述及翻拍照片所示，受處分人稱攔查地
      點為復興南路1 段340 巷內，顯然有誤，且證人莊懿斌證
      述舉發單上所記載「復興南路1 段342 號」係依據該違規
      車輛停止處即其等攔檢處所緊鄰路旁之門牌號碼所記載，
      受處分人以違規地點記載錯誤爭執本件舉發不實，容有誤
      會。
（六）受處分人自承食用含酒之海鮮料理，飲用龍蝦血，當時確
      係坐在駕駛座上，且車輛已從停放處移動至遭攔檢處之道
      路中間，不知道何以會移動等詞，參以原審勘驗筆錄記載
      受處分人於員警攔檢之時各項言行、舉止等情狀，暨臺北
      市立聯合醫院函，受處分人確於上開時間、地點有拒絕接
      受酒精濃度測試檢定之違規行為等情，堪以認定。
（七）綜上，證人莊懿斌等員警因受處分人駕駛車輛停放道路中
      間之異樣行為而上前攔查，又因聞到受處分人身上酒氣，
      要求受處分人進行酒測，受處分人於上開時間、地點經警
      要求接受酒精濃度測試檢定卻拒絕之違規事實，至為明確
      等語。
    認原處分機關依道路交通管理處罰條例第35條第4 項、第67
    條第2項前段規定，裁處受處分人罰鍰6萬元，吊銷駕駛執照
    ，3年內不得考領駕駛執照，並無不當，而駁回受處分人之
    異議。
三、本院核閱本案相關卷證，原裁定認事用法，並無不當，其駁
    受處分人之異議，核無不合。受處分人抗告意旨略以：
（一）受處分人係搭乘計程車至案發現場，在未到達現場前車輛
      確實停放於臺北市○○○路○ 段340 巷消防栓旁，至於車
      輛後來為何會掉頭改停在攔檢之位置，受處分人當時因發
      燒確實不知，只知上車不久後，就有警員上前盤查，原審
      以此認定受處分人有駕駛行為應屬無理由。
（二）證人莊懿斌曾於原審時證稱：我有看到當事人駕駛車輛等
      語，然該證人原於復興南路1 段上攔查其他車輛，理應面
      對復興南路1 段，受處分人當時人車皆位於復興南路1 段
      340 巷，該巷與復興南路1 段剛成好90度交叉，距離至少
      也有30公尺遠，且當時時間為凌晨3 點半至4 點時，天色
      早已全黑，受處分人當時位在證人莊懿斌之正後方，何以
      證人莊懿斌可以眼見受處分人之車輛移動？又證人莊懿斌
      曾於查驗身分時對受處分人說「我最看不起你這種人」等
      語，故可以證明該證人對受處分人有某種程度上之怨恨，
      是證人莊懿斌雖為公務員但對受處分人心存怨恨，且為警
      政績效利益之關係人，其於原審之證述不可採信。
（三）受處分人因發燒、腸胃不適在先，復遭警員施以擒拿術壓
      制在後，於警員準備酒測器具時終體力不支倒地，送往醫
      院，當時昏迷指數7 ，無法拒絕酒測或接受酒測，是受處
      分人自錄影開始至結束，未有機會真正對酒測器吹氣之機
      會，如其不願配合酒測，何以第四段錄影內警員同意酒測
      並準備酒測器具；況且，所謂消極拒測，係指預防受測人
      於酒測進行時故意無法吐氣成功，或將吹管含在舌下吐氣
      或是以類似方法干擾酒測，反觀受處分人根本還沒開始真
      正進行酒測。又取締酒後駕車程序中未包含查驗身分，受
      處分人確有原審所稱「以嘔吐、找證件、上洗手間．．．
      等理由」，迴避查驗身分，但因「取締酒後駕車作業程序
      」規定中未包含查驗身分，故受處分人拖延查驗身份之行
      為不算拒絕酒測，受處分人之所有行為均未達拒絕酒測之
      構成要件。原審以受處分人拖延迴避查驗身分為由駁回異
      議，實難令人信服。況本案警員自錄影起至結束後從未告
      知酒精濃度測試標準流程及方法，亦未將受處分人拒絕接
      受酒精濃度測試之情形，詳載於違反道路交通管理事件通
      知單上，受處分人尚未開始真正進行酒測。舉發警員曾於
      受處分人向監理單位提出申訴時之證稱，對受處分人昏迷
      送醫急救一事，卻隻字未提，則臺北市政府警察局大安分
      局北市警安分交字第09936558800 號函之內容明顯與蒐證
      影片不符。
（四）內政部警政署「警察人員對酒後駕車當事人實施強制作為
      應注意事項」規定無法查證身分時，得將其帶往勤務處所
      查證，帶往時非遇抗拒不得使用強制力，且其時間自攔停
      起，不得逾3 小時，並應向勤務指揮中心通報及通知其指
      定之親友或律師，警察亦應請其配合實施測試檢定，並向
      其說明實施酒精濃度測試檢定之程序，倘該汽車駕駛人拒
      絕接受酒精濃度測試檢定，應運用技巧溝通、勸導或警告
      ，本件警員及原審未依上開注意事項作出正確裁決，有違
      比例原則，且無法律依據。
（五）警員開單原因係因酒測過程逾15分鐘，惟法無明文規定酒
      測過程需於15分鐘內完成，本件係警員誤解法律所為。
四、本院查：
（一）依據證人莊懿斌於原審訊問時證稱：受處分人車輛原停在
      復興南路1 段340 巷臨10巷口，車輛發動有開燈，有注意
      該車車行徑，離我們10公尺處停放，我確定是受處分人所
      駕駛等語（見原審卷第28頁、第29頁），又依證人莊懿斌
      於原審時所繪製附卷之現場圖（見原審卷第43頁），證人
      莊懿斌所站立之位置乃在臺北市○○○路○ 段與該路段之
      340 巷口，衡諸常情，其所站立之位置足以環視復興南路
      1 段及該路340 巷內，自可目擊受處分人駕駛前開車輛，
      並在距離約10公尺處停放之情事，是受處分人主張：事發
      當時，其人車皆位於復興南路1 段340 巷，該巷與復興南
      路1 段剛成好90度交叉，距離至少也有30公尺遠，且當時
      時間為凌晨3 點半至4 點時，天色早已全黑，受處分人當
      時位在證人莊懿斌之正後方，何以證人莊懿斌可以眼見受
      處分人之車輛移動云云，質疑證人莊懿斌前開證述之憑信
      性，顯不足採。
（二）警察值勤製單舉發違反道路交通管理處罰條例所列之違規
      事實，本質上為行政處分，係公務員基於職務上權力，依
      法就特定之具體事件所為具公法上效果之單方行政行為，
      基於公務員為公法上行為具有公信力之原則，該行政行為
      當可被推定為真正，其據以依法處分之事實認定亦為正確
      無誤，此公信原則，乃立法者賦予行政機關制定違反道路
      交通事件統一裁罰標準及處理細則，使執勤警員得當機處
      分，以維護交通秩序、安全之行政目的。而道路交通管理
      處罰條例科處行政罰事件，依據公法爭議之舉證責任分配
      法則，固應先由行政機關就其業已履踐相關正當法律程序
      ，以及人民應受處罰之客觀違反法令行為，負證明之責，
      受處罰人就行政機關已為相當證明之前開事項，若主張欠
      缺主觀歸責條件或為其他抗辯，亦須就其所辯提出反證。
      惟行政機關對於前開應為舉證事項，並非不得以執行查察
      取締勤務人員，依據調查人證之程序，使就親歷事實提供
      不可替代之證明方法。受處分人就該證人所述見聞經過之
      真實性倘有質疑，除依法定交互詢問程序加以檢驗外，亦
      不得僅因證人之個人身分、地位或與當事人之關係而謂其
      不得作證，或憑己意指摘其證述之憑信性，此在證人業已
      具結願依偽證罰則擔保證言可信之場合，尤屬當然。查證
      人莊懿斌乃因執行攔檢勤務，於前開時、地，目擊受處分
      人駕駛行為怪異，將前開車輛停放在路中間靠近雙黃線處
      ，並親聞受處分人身上有酒氣，欲對受處分人施行酒精呼
      氣濃度測試，受處分人始終藉詞不願意接受酒測檢定等情
      ，已據證人莊懿斌於原審結證證述明確在卷（見原審卷第
      28頁以下），證人莊懿斌係偶然因執行勤務而舉發本案，
      與受處分人並無宿怨，當無甘冒觸犯偽證罪責，僅為執行
      攔檢之單一績效而蓄意構詞誣陷之理，受處分人抗告主張
      ：證人莊懿斌雖為公務員，但為警政績效利益之關係人，
      其於原審之證述不可採信云云，純屬其個人主觀臆測之詞
      ，不足採信。次查，受處分人固又主張證人莊懿斌曾於查
      驗身分時對受處分人說「我最看不起你這種人」等語，足
      證該證人對受處分人有某種程度上之怨恨，其於原審之證
      述不可採信云云；然本院遍查原審就前開舉發過程錄影光
      碟之勘驗結果（見原審卷第29頁以下），證人莊懿斌並未
      曾對受處分人提出前開言詞，此外，本件卷存證據資料內
      亦無其他積極證據足以證明證人莊懿斌於原審證述之內容
      係屬虛偽，亦無足以令人顯信證人莊懿斌之證述為不可採
      之品性證據存在，自亦不得僅以證人莊懿斌舉發受處分人
      前開違規事實，而抹煞其在訴訟上所具有之原證人資格，
      因此其到庭在原審於具結後以言詞供述受處分人有前開違
      規事實，已足擔保其真實性及憑信性，且依其所述內容，
      極為具體明確，自可採信，受處分人前開主張，顯屬無稽
      ，不足採憑。
（三）參之原審勘驗前開蒐證光碟（見原審卷第29頁以下），證
      人莊懿斌等舉發警員自錄影開始至受處分人於第四個檔案
      畫面時間17分26秒倒在地上時為止總計錄影時間長達38分
      31秒（不含警員為制止受處分人行為而中斷之時間），警
      員於過程中一再要求受處分人及其女性友人出示證件以供
      查驗，將車輛熄火，及配合進行酒測，並告以若不配合進
      行酒測，將依法就其拒絕酒測之違規行為告發，受處分人
      雖口頭表示願意配合，然始終未曾提出，受處分人女性友
      人甚至向警員稱受處分人姓「陳」，而警員稱呼受處分人
      「陳先生」時，受處分人亦未糾正，甚至稱「你有何證據
      證明我是張哲仲」，受處分人於警員攔查始一方面要求同
      行女性友人找其他友人到場，一方面跟警員表示可否商量
      一下，並於警員堅持其應提出證件、熄火、配合酒測時，
      或以欲嘔吐或上廁所等詞拖延，又或躺在地上要求警員找
      119 驗傷，忽而雙手放在頭後在車旁走來走去，重複開關
      門之動作，甚至開啟引擎蓋表示欲找尋證件，另受處分人
      與其友人雖曾先後表示要配合找尋證件、進行酒測，然受
      處分人或躺在地上，或坐在地上，或對著鏡頭大聲喊叫，
      始終未曾真正表明自己身分，配合出示證件或有何配合進
      行酒測之行為，其於舉發警員表明要對之實施酒測之後，
      以各種理由推託、敷衍，消極抵制，其拒絕接受酒精濃度
      測試之檢定，已彰彰明甚，受處分人以：所謂消極拒測，
      係指預防受測人於酒測進行時故意無法吐氣成功，或將吹
      管含在舌下吐氣或是以類似方法干擾酒測。其因發燒、腸
      胃不適在先，復遭警員施以擒拿術壓制在後，於警員準備
      酒測器具時終體力不支倒地，送往醫院，當時昏迷指數7
      ，無法拒絕酒測或接受酒測，是受處分人自錄影開始至結
      束，未有機會真正對酒測器吹氣之機會，如其不願配合酒
      測，何以第四段錄影內警員同意酒測並準備酒測器具。警
      員曾於受處分人向監理單位提出申訴時之證稱，對受處分
      人昏迷送醫急救一事，卻隻字未提，則臺北市政府警察局
      大安分局北市警安分交字第09936558800 號函之內容明顯
      與蒐證影片不符，主張其未拒絕接受酒測云云，顯與事實
      不符，不足採憑。
（四）警員在對受處分人實施酒測過程中，雖曾表明「我們錄影
      15分鐘後以就拒絕酒測去告發」等語（見原審卷第30頁背
      面），然受處分人自警員表明要對之實施酒測後，直至受
      處分人倒在地上時為止總計錄影時間長達38分31秒，且此
      段時間尚不包含警員為制止受處分人行為而中斷之時間，
      是以，證人莊懿斌縱使未提出所謂「15分鐘」之法律依據
      ，亦難為受處分人有利認定之依據，受處分人執此事由提
      起抗告，不足採取。
（五）按警察對於已發生危害或依客觀合理判斷易生危害之交通
      工具，得予以攔停並要求駕駛人或乘客出示相關證件或查
      證其身分，要求駕駛人接受酒精濃度測試之檢定，警察職
      權行使法第8 條第1 項第1 款、第3 款定有明文，而「警
      察人員對酒後駕車當事人實施強制作為應注意事項」亦規
      定：當汽車駕駛人拒絕出示身分證明文件或告知身分時，
      警察應請其出示身分證明文件、告知真實身分及接受酒精
      濃度測試檢定，顯見查驗受處分人之身分證件，自屬於警
      察人員取締酒後駕車作業程序之一部分，況且，參照前開
      勘驗筆錄，證人莊懿斌在要求受處分人提出證件之時，即
      已向受處分人表明欲對之實施酒測等語，而已開始實施酒
      精呼氣濃度測試之程序，益證受處分人不僅以嘔吐、找證
      件、上洗手間等理由，迴避警員之查驗身分，亦藉此迴避
      警員所實施之酒測程序，受處分人抗告意旨辯稱：受處分
      人拖延查驗身份之行為不算拒絕酒測，受處分人之所有行
      為均未達拒絕酒測之構成要件，本案警員自錄影起至結束
      後從未告知酒精濃度測試標準流程及方法，受處分人尚未
      開始真正進行酒測云云，容有誤解，不足採信。
（六）行政處分以書面為之者，除應記載處分相對人之姓名、出
      生年月日、性別、身分證統一編號、住居所或其他足資辨
      別之特徵外，尚須記載主旨、事實、理由及其法令依據（
      行政程序法第96條第1 項參照）；查卷附之原處分機關臺
      北市交通事件裁決所99年10月25日北市裁罰字第裁22-AEY
      798675號違反道路交通管理事件裁決書，均已詳細載明受
      處分人之姓名、身分證統一編號、住址、違規時間、違規
      事實、處罰主文、簡要理由及法令依據，核與前開規定相
      符，而前開裁定書業已載明受處分人之違規事實為「拒絕
      接受酒精濃度測試之檢定」等語，所謂「拒絕」，當然亦
      包括以各種消極方法拒絕接受酒測，是受處分人抗告質疑
      ：警員未將受處分人拒絕接受酒精濃度測試之情形，詳載
      於違反道路交通管理事件通知單上云云，不足採憑。
（七）前開「警察人員對酒後駕車當事人實施強制作為應注意事
      項」固有規定：當汽車駕駛人拒絕出示身分證明文件或告
      知身分時，如經詢問或令其出示身分文件，顯然仍無法查
      證身分時，得將其帶往勤務處所查證，帶往時非遇抗拒不
      得使用強制力，且其時間自攔停起，不得逾3 小時，並應
      向勤務指揮中心通報及通知其指定之親友或律師，警察亦
      應請其配合實施測試檢定，並向其說明實施酒精濃度測試
      檢定之程序，倘該汽車駕駛人拒絕接受酒精濃度測試檢定
      ，應運用技巧溝通、勸導或警告；然查，本件舉發警員在
      請受處分人提出證件之時，已依據其掌上型電腦查證車籍
      ，確認車主是張哲仲，並比對照片，確認為受處分人本人
      無誤等情，業據證人莊懿斌於原審訊問時證稱明確（見原
      審卷第39頁背面），足見本件受處分人於警員請其提出證
      件查驗身分之時，固然拒絕提出證件，消極抵制、拒絕酒
      測，惟最後警員仍然透過掌上型電腦查出受處分人之身分
      資料，核與前開所規定「顯然仍無法查證身分」之情不符
      ，舉發警員當無需將受處分人帶往勤務處所查證至明。次
      查，證人莊懿斌發現受處分人駕駛行為怪異，表明要對受
      處分人實施酒測檢定、請受處分人提出證件，以供查驗身
      分後，受處分人即百般抵制、不從，而證人莊懿斌等舉發
      警員自錄影開始至受處分人於第四個檔案畫面時間17分26
      秒倒在地上時為止總計錄影時間長達38分31秒（不含警員
      為制止受處分人行為而中斷之時間），過程中一再要求受
      處分人及其女性友人出示證件以供查驗，將車輛熄火，及
      配合進行酒測，否則將開單舉發拒絕酒測之違規，均已如
      前所述，難謂已無運用技巧溝通、勸導或警告，而已合乎
      比例原則。基上，抗告人抗告主張舉發警員未依前開規定
      辦理，有違比例原則，且無法律依據云云，尚有誤會，不
      足採信。
（八）至於受處分人復抗告主張：臺北市立聯合醫院99年11月17
      日北市醫仁字第09931456400 號函，涉及違反醫師法第20
      條、第21條之規定，質疑無證據能力及證明力云云，核與
      本院判斷受處分人是否已有拒絕酒測之違規事實無涉；再
      者，臺北市立聯合醫院前開函文，乃係原審於99年11月4
      日以士院景刑忠99交聲1171字第0990219547號函詢臺北市
      立醫院受處分人病情後，該院方於99年11月17日函覆原審
      說明受處分人到院時之血液濃度，有該函文附卷可查（見
      原審卷第18頁），並非臺北市立聯合醫院未經原審詢問，
      即主動告知受處分人之醫療用血液酒精濃度數值，受處分
      人前開主張，與事實不符，不足採信。
五、綜上所述，受處分人以上情指摘原裁定不當提起抗告，核均
    非可取，受處分人之抗告，為無理由，應予駁回。
據上論斷，依道路交通事件處理辦法第25 條，刑事訴訟法第412
條，裁定如主文。
中    華    民    國   100    年    1     月    28    日
                  刑事第九庭  審判長法  官  陳貽男
                                    法  官  蔡聰明
                                    法  官  蔡守訓
以上正本證明與原本無異。
不得再抗告。
                                    書記官  許俊鴻
中    華    民    國   100    年    1     月    31    日